台灣高等法院刑事裁定　　　　　　　　　96年度抗字第1403號
抗　告　人
即　被　告　甲○○
上列抗告人因違反毒品危害防制條例案件，不服台灣板橋地方法
院96年度訴字第858號（ 起訴案號：台灣板橋地方法檢察署96毒
偵字第674號），中華民國96年5月21日沒入保證金之裁定，提起
抗告，本院裁定如下：
    主  文
抗告駁回。
    理  由
一、原裁定略以：抗告人即被告甲○○因違反毒品危害防制條例
    案件，前經台灣板橋地方法院檢察署（下稱板檢）檢察官命
    具保新台幣 （下同）2萬元，由抗告人自行以現金繳納後，
    將抗告人釋放。嗣抗告人於原審審理中逃匿，爰裁定將該保
    證金沒入等情。
二、抗告意旨略以：抗告人於原居所台北縣三重市○○路○段109
    號3樓（下稱原居所）居住至民國96年4月20日止，而後，因
    前往桃園縣觀音鄉大峰土木工程有限公司工作，即將原居所
    退租。抗告人曾返回原居所向房東查詢是否有法院公文，但
    確實無郵局送達領取文件之通知。房東及工作處之老闆均可
    證明抗告人並無逃匿、行蹤不明情事，原裁定將保證金沒入
    ，難令甘服，請予撤銷云云。
三、按刑事訴訟法第118條明定 ：具保之被告逃匿者，應命具保
    人繳納指定之保證金額，並沒入之。不繳納者，強制執行。
    保證金已繳納者，沒入之。前項規定，於檢察官依第93條第
    3項但書及第228條第4項命具保者，準用之。
四、經查：
  (一)抗告人因違反毒品危害防制條例案件，偵查中經板檢檢察官
    命具保，由抗告人於96年1月12日自行以現金繳納保證金2萬
    元）後，將抗告人釋放，有板檢訊問筆錄、被告具保責付辦
    理程序單、刑事保證金收據各1紙存卷可按 （見偵查卷第73
    至77頁、原審卷第25頁）。
  (二)嗣抗告人於原審審理中 ，經受傳喚於96年4月13日到場行準
    備程序未果，該次傳票以郵遞方式向抗告人設籍之住所台北
    縣永和市○○路119巷30弄3號2樓 （下稱住所）及原居所分
    別送達，其中送達住所部分遭「查無此人」退回，送達原居
    所部分則於96年3月21日寄存送達於所轄厚德派出所 ，並作
    送達通知書2份，1份黏貼於原居所門首 ，另1份置於該處所
    信箱。嗣再經傳喚於96年5月4日到場行準備程序，該次傳票
    除以郵遞方式向抗告人之住所及原居所分別送達（均在96年
     4月20日分別寄存送達於所轄中正橋派出所及厚德派出所，
    並分別作送達通知書2份，各1份黏貼於住所及原居所門首，
    另各1份置於各該處所信箱），原審並於96年4月16日核發拘
    票2紙，按抗告人之住所及原居所拘提抗告人無著 （住所部
    分經執行拘提之警員載明「該員逃匿他處，拘提無著」，原
    居所部分則經載明「白天無人應門，查該鄰居稱不知有此人
    ，行蹤不明，故拘提無著」）等情，有各該次準備程序筆錄
    、傳票送達證書、拘票、司法警察報告書等在卷可稽（見原
    審卷第30至31、39、49至56、58頁）。抗告人既自承其居住
    於原居所至96年4月20日止 ，則其對於原審上開傳票之送達
    ，自難諉為不知。
    從而，原審以抗告人經合法傳喚、拘提無著，顯已逃匿，依
    上揭規定，將抗告人於偵查中，由板檢檢察官命具保而繳納
    之保證金2萬元裁定沒入，經核並無不合 。抗告意旨徒以其
    已將原居所退租，不知受傳喚之事，並非逃匿云云，指摘原
    裁定不當，為無理由，應予駁回。
據上論斷，依刑事訴訟法第412條，裁定如主文。
中　　華　　民　　國　　96　　年　　12　　月　　12　　日
　　　　　　　　　刑事第二十庭  審判長法　官  楊貴雄
　　　　　　　　　　　　　　　　　　  法　官  鄧振球
　　　　　　　　　　　　　　　　　　  法　官  林立華
以上正本證明與原本無異。
不得再抗告。
                                      書記官  廖月女
中　　華　　民　　國　　96　　年　　12　　月　　13　　日
